【裁判字號】    95,訴,384
【裁判日期】    950427
【裁判案由】    槍砲彈藥刀械管制
【裁判全文】
臺灣板橋地方法院刑事判決               95年度訴字第384號
公  訴  人  臺灣板橋地方法院檢察署檢察官
被      告  乙○○
指定辯護人  本院公設辯護人丙○○
上列被告因違反槍砲彈藥刀械管制條例案件，經檢察官提起公訴
（九十四年度核退偵字第一二九三號），本院判決如下：
    主  文
乙○○未經許可，持有可發射子彈具有殺傷力之槍枝，處有期徒
刑壹年柒月，併科罰金新臺幣壹萬元，罰金部分如易服勞役，以
新臺幣玖佰元即銀元參佰元折算壹日。扣案之仿ＧＬＯＣＫ廠１
７型半自動手槍製造之玩具手槍換裝土造金屬槍管而成之改造手
槍壹枝（槍枝管制編號：0000000000號，含彈匣壹個
）沒收。
    事  實
一、乙○○明知可發射子彈具有殺傷力之槍枝，係槍砲彈藥刀械
    管制條例所列管之違禁物，非經主管機關許可，不得持有。
    竟基於未經許可持有可發射子彈具有殺傷力之改造手槍之犯
    意，於民國九十四年八月三日凌晨一、二時許，在臺北市○
    ○○路○段「錢櫃ＫＴＶ」旁拾獲具殺傷力之仿ＧＬＯＣＫ
    廠１７型半自動手槍製造之玩具手槍換裝土造金屬槍管而成
    之改造手槍一枝（槍枝管制編號：0000000000號
    ，含彈匣壹個），及不具殺傷力之子彈三顆後，取回置於其
    位在臺北縣中和市○○街二十二巷二十一之三號住處內而持
    有之。嗣於九十四年八月六日，乙○○持上開槍彈置於背包
    內，前往其妻朱培雯位在臺北縣新莊市○○街五十三巷二十
    二號一樓之二之住處內談判離婚事宜，因雙方一言不合而發
    生爭吵，朱培雯之母遂報警處理該糾紛。乙○○在警方到達
    現場之前，即自其背包內取出上開槍彈置於桌上，並於警方
    到達現場後，在警方尚未知悉該持有改造手槍之犯罪事實前
    ，向到場之警員自首其犯持有改造手槍罪行，並接受裁判，
    因而查獲該改造手槍一支（含彈匣一個）。
二、案經臺北縣政府警察局新莊分局報請臺灣板橋地方法院檢察
    署檢察官偵查起訴。
    理  由
一、按被告以外之人於審判外之言詞或書面陳述，除法律有規定
    者外，不得作為證據；又被告以外之人於審判外之陳述，經
    當事人於審判程序同意作為證據，法院審酌該言詞陳述或書
    面陳述作成時之情況，認為適當者，亦得為證據。當事人、
    代理人或辯護人於法院調查證據時，知有第一百五十九條第
    一項不得為證據之情形，而未於言詞辯論終結前聲明異議者
    ，視為有前項之同意，刑事訴訟法第一百五十九條第一項、
    第一百五十九條之五分別定有明文。查被告對於證人朱培雯
    於警詢之陳述，在本院準備程序中經提示並告以要旨，就證
    據能力一節均表示無意見，且未於本案言詞辯論終結前聲明
    異議，本院審酌證人於警詢之陳述，係就其親身經歷之事實
    所為，依其陳述作成時之情況，並無不適當之情形，因認得
    為證據。
二、上揭犯罪事實，業據被告於本院審理中坦承不諱，核與證人
    朱培雯於警詢、甲○○於本院審理中證述情節相符。又被告
    為警於前述時間、地點查扣之改造槍枝，經送內政部警政署
    刑事警察局鑑驗結果，認係仿ＧＬＯＣＫ廠１７型半自動手
    槍製造之玩具手槍換裝土造金屬槍管而成之改造手槍（槍枝
    管制編號：0000000000號），槍枝欠缺抓子鉤，
    且滑套部分有裂痕，惟仍不影響擊發子彈之功能，認可供擊
    發適用子彈使用，認具殺傷力等情，有該局九十四年八月二
    十五日刑鑑字第０九四０一二六一七八號槍彈鑑定書一份附
    卷可按。此外，復有上開改造手槍一枝扣案足資佐證。綜上
    所述，本件事證明確，被告犯行堪以認定，應予依法論罪科
    刑。
三、核被告所為，係犯槍砲彈藥刀械管制條例第八條第四項未經
    許可持有可發射子彈具有殺傷力之槍枝罪。又被告持有上開
    改造手槍，依證人甲○○、朱培雯所述，警方到達現場係接
    獲報案為處理民眾糾紛，至大門口時被告之岳母在場等候，
    並稱其女與被告吵架，並無關於持有改造手槍之通報線索，
    而被告於警方到達現場之前，自其背包內取出改造手槍置於
    桌上，待員警入屋後立即向警方坦承其為該改造手槍之持有
    者。堪認被告係在有偵查犯罪職權之機關人員發覺其涉犯本
    件犯罪前，主動向警員自首，並報繳其持有之全部槍枝，而
    接受裁判，爰依槍砲彈藥刀械管制條例第十八條第一項前段
    規定減輕其刑。爰審酌被告未經許可持有具有殺傷力之槍枝
    ，危害社會秩序嚴重，影響社會治安甚鉅，兼衡其素行、犯
    罪動機、目的、智識程度、生活狀況、持有槍枝之數量以及
    犯罪後坦承犯行之態度等一切情狀，量處如主文所示之刑，
    並就罰金部分諭知易服勞役之折算標準。扣案仿ＧＬＯＣＫ
    廠１７型半自動手槍製造之玩具手槍換裝土造金屬槍管而成
    之改造手槍一枝（槍枝管制編號：0000000000號
    ，含彈匣壹個）係屬違禁物，應依刑法第三十八條第一項第
    一款規定宣告沒收。另不具殺傷力之子彈三顆，既非違禁物
    ，亦非供犯罪所用或犯罪所得之物，自無從宣告沒收，附此
    敘明。
據上論斷，應依刑事訴訟法第二百九十九條條第一項前段、槍砲
彈藥刀械管制條例第八條第四項、第十八條第一項，刑法第十一
條前段、第四十二條第二項、第三十八條第一項第一款，罰金罰
鍰提高標準條例第二條，現行法規所定貨幣單位折算新臺幣條例
第二條，判決如主文。
本案經檢察官陳鴻濤到庭執行職務。
中    華    民    國    95    年    4     月    27    日
                  刑事第七庭  審判長法  官  胡  堅  勤
                                    法  官  王  瑜  玲
                                    法  官  李  君  豪
上列正本證明與原本無異。
如不服本判決，應於判決送達後十日內向本院提出上訴狀（應附
繕本），上訴於臺灣高等法院。
                                    書記官  蕭  汝  芳
中    華    民    國    95    年    4     月    28    日
附錄本案論罪科刑法條全文
槍砲彈藥刀械管制條例第8條：
未經許可，製造、販賣或運輸鋼筆槍、瓦斯槍、麻醉槍、獵槍、
空氣槍或第四條第一項第一款所定其他可發射金屬或子彈具有殺
傷力之各式槍砲者，處無期徒刑或五年以上有期徒刑，併科新臺
幣一千萬元以下罰金。
未經許可，轉讓、出租或出借前項所列槍枝者，處五年以上有期
徒刑，併科新臺幣一千萬元以下罰金。
意圖供自己或他人犯罪之用，而犯前二項之罪者，處無期徒刑或
七年以上有期徒刑，併科新臺幣一千萬元以下罰金。
未經許可，持有、寄藏或意圖販賣而陳列第一項所列槍枝者，處
三年以上十年以下有期徒刑，併科新臺幣七百萬元以下罰金。
第一項至第三項之未遂犯罰之。


司法院資訊處製作；財團法人民間司法改革基金會備份。
